Minutes et répertoires du notaire Jacques GOGUIER, 16 janvier 1646 - 5 octobre 1656 (étude XII)
Archives nationales
- Minutes de Jacques GOGUIER, 1646 - 1656; MC/ET/XII/83 - MC/ET/XII/117
  - Minutes. 1650, octobre - 1650, décembre, octobre 1650 - décembre 1650; MC/ET/XII/96
    - Attestation. CANON, Nicolas. TUBEUF, Michel., 12 décembre 1650; MC/ET/XII/96
      attestation; Canon, Nicolas; Tubeuf, Michel
    - Association. BELLEVILLE, Gabriel. BELLEVILLE, Thomas., 12 décembre 1650; MC/ET/XII/96
      acte de société; Belleville, Gabriel; Belleville, Thomas
    - Vente déposée. MARION, Pierre. DAVID, Guy., 14 décembre 1650; MC/ET/XII/96
      acte de vente; Marion, Pierre; David, Guy
    - Comparution et offres. PINEAU, Etienne. LEMERCIER, Pierre., 14 décembre 1650; MC/ET/XII/96
      comparution; appel d'offres; Pineau, Etienne; Lemercier, Pierre
    - Vente. COURTOIS, Marin. FAURE, Christophe., 15 décembre 1650; MC/ET/XII/96
      acte de vente; Courtois, Marin; Faure, Christophe
    - Quittance réciproque. LECLERC, Nicolas. VERTON (de), Geneviève., 15 décembre 1650; MC/ET/XII/96
      quittance; Leclerc, Nicolas; Verton (de), Geneviève
    - Obligation. CANTILLON, Jean. MUSQUIN, Antoine., 15 décembre 1650; MC/ET/XII/96
      obligation; Cantillon, Jean; Musquin, Antoine
    - Titre nouvel. LAULTRU, Nicolas. RIBIER (de), Louis., 17 décembre 1650; MC/ET/XII/96
      titre nouvel; Laultru, Nicolas; Ribier (de), Louis
    - Procuration. CHIVRE (de), Anne. CHERET, Paul., 17 décembre 1650; MC/ET/XII/96
      procuration; Chivre, Anne de; Cheret, Paul
    - Apprentissage, tonnelier. GELLEE, Jean. CORVET, Philippe., 18 décembre 1650; MC/ET/XII/96
      contrat d'apprentissage; Gellee, Jean; Corvet, Philippe
    - Vente. DANDELOT, Fiacre. LESPOIX, Jean., 19 décembre 1650; MC/ET/XII/96
      acte de vente; Dandelot, Fiacre; Lespoix, Jean
    - Bail. LESPOIX, Jean. DANDELOT, Fiacre., 19 décembre 1650; MC/ET/XII/96
      bail; Lespoix, Jean; Dandelot, Fiacre
    - Consentement. LEJUGE, Michel. MADELAIN, Claude., 20 décembre 1650; MC/ET/XII/96
      ratification; Lejuge, Michel; Madelain, Claude
    - Bail. CHASTEAU, Marie. LELONG, Charles., 21 décembre 1650; MC/ET/XII/96
      bail; Chasteau, Marie; Lelong, Charles
    - Apprentissage, couturière. MALUBRIER, Marie. SALUET, Antoinette., 22 décembre 1650; MC/ET/XII/96
      contrat d'apprentissage; Malubrier, Marie; Saluet, Antoinette
    - Quittance. MARAZ, Hilaire. CHARLET, Etienne., 22 décembre 1650; MC/ET/XII/96
      quittance; Maraz, Hilaire; Charlet, Etienne
    - Constitution. GEDOYN, Charles. HENNEQUIN, Nicolas., 22 décembre 1650; MC/ET/XII/96
      constitution de rente; Gedoyn, Charles; Hennequin, Nicolas
    - Bail. BRULART, Pierre. PARISOT, Jacques., 23 décembre 1650; MC/ET/XII/96
      bail; Brulart, Pierre; Parisot, Jacques
    - Transport de rente. LEPELLETIER, Nicolas. GOULART, Louis., 24 décembre 1650; MC/ET/XII/96
      transport de droits; Lepelletier, Nicolas; Goulart, Louis
    - Bail. CHOBERT, Jacqueline. DUMORT, Marin., 24 décembre 1650; MC/ET/XII/96
      bail; Chobert, Jacqueline; Dumort, Marin
    - Transport de bateau. CHERVIN, Louis. ROBERT, Etienne., 26 décembre 1650; MC/ET/XII/96
      Chervin, Louis; Robert, Etienne
    - Donation. VENIAT, Guillaume. VENIAT, Charles., 27 décembre 1650; MC/ET/XII/96
      donation; Veniat, Guillaume; Veniat, Charles
    - Transport de droits. JACQUES, Louis. JACQUES, Philippe., 28 décembre 1650; MC/ET/XII/96
      transport de droits; Jacques, Louis; Jacques, Philippe
    - Renonciation. JACQUES, Louis. JACQUES, Pierre., 28 décembre 1650; MC/ET/XII/96
      renonciation; Jacques, Louis; Jacques, Pierre
    - Marché de bateau, CHERVIN, Louis. NION, Pierre. NION, François., 28 décembre 1650; MC/ET/XII/96
      marché; Nion, Pierre; Nion, François
    - Bail. LEMARIE, Antoine. BEGON, Jean., 28 décembre 1650; MC/ET/XII/96
      bail; Lemarie, Antoine; Begon, Jean
    - Supplique et Obligation. MARYNETS, René. JANNEAU, François., 29 décembre 1650; MC/ET/XII/96
      Marynets, René; Janneau, François
    - Mariage. LEBLOND, Jean. PROVEUR, Françoise., 29 décembre 1650; MC/ET/XII/96
      contrat de mariage; Leblond, Jean; Proveur, Françoise
    - Bail. SEVES (de), François. HONGRIE (de), Jean., 29 décembre 1650; MC/ET/XII/96
      bail; Seves, François de; Hongrie, Jean de
    - Transport. COTIGNON, Antoine. BAILLY, Pierre., 29 décembre 1650; MC/ET/XII/96
    - Vente. MURIE, Julien. LEGOUPIL, Thomas., 29 décembre 1650; MC/ET/XII/96
      acte de vente; Murie, Julien; Legoupil, Thomas
    - Vente. PROSTEAU, François. FAURE, Christophe., 30 décembre 1650; MC/ET/XII/96
      acte de vente; Prosteau, François; Faure, Christophe
    - Bail. CONIN, Elisabeth. CHASTEAU, Marie., 30 décembre 1650; MC/ET/XII/96
      bail; Conin, Elisabeth; Chasteau, Marie
  - Minutes. 1651, janvier - 1651, mars, janvier 1651 - mars 1651; MC/ET/XII/97
    - LE VAU (Louis) Architecte du Roi § Transport., 2 janvier 1651; MC/ET/XII/97
      Le Vau, Louis
    - ARCHITECTE LEVAU (Louis) à Paris § Transport, 2 janvier 1651; MC/ET/XII/97
      Levau, Louis
    - Apprentissage de Edmé Imbert, chez Simon Bongard, facteur d'instruments., 6 janvier 1651; MC/ET/XII/97
      Musique XVIIe siècle [2407 actes], par Madeleine Jurgens et le personnel du Minutier, 1954-1996 ( fichier papier entièrement dématérialisé; voir contexte dans le Plan d’orientation général - Notaires de Paris, guides thématiques du Minutier).
      contrat d'apprentissage; facteur d'instruments de musique
    - Inventaire après décès de Nicolas Le Tellier, procureur en la cour de Parlement., 11 janvier 1651; MC/ET/XII/97
      Georges Wildenstein, Le goût pour la peinture dans la bourgeoisie parisienne au début du règne de Louis XIII, d'après des inventaires après décès...[705 actes], Gazette des Beaux-Arts, Paris, 1959, p.96 (voir contexte dans le Plan d’orientation général - Notaires de Paris, guides thématiques du Minutier).
      inventaire après décès; Le Tellier, Nicolas; procureur de justice (Ancien Régime)
  - Minutes. 1651, avril - 1651, juin, avril 1651 - juin 1651; MC/ET/XII/98
    - BOUCHER (Marie) rue de Montmartre § Testament de Marie BOUCHER épouse séparée de biens d'Antoine GUÉRIN, 24 janvier 1637; MC/ET/XII/98
      testament; Boucher, Marie
  - Minutes. 1651, juillet - 1651, décembre, juillet 1651 - décembre 1651; MC/ET/XII/99
    - BRANCAS (duc de. .. C/te/ De Villars) § Travaux dans son hôtel, rue des Tournelles., 25 juillet 1651; MC/ET/XII/99
      Brancas, Georges de (1568?-1657)
    - LA MEILLERAYE (Charles de la Porte duc de grand maître de l'artillerie § Quittance de rachat, 27 juillet 1651; MC/ET/XII/99
      quittance
    - Bail. Hillaire Robeau, joueur de hautbois ordinaire de la chambre du roi., 21 novembre 1651; MC/ET/XII/99
      bail; musicien
    - ILE N.D (syndicat des propriétaires des maisons et places de l'..) § Délibérations, 21 novembre 1651; MC/ET/XII/99
      Île N.D, syndicat Des Propriétaires Des Maisons Et Places De L'..
    - LE VAU (Louis) Architecte du Roi § Bail à loyer., 12 décembre 1651; MC/ET/XII/99
      bail; Le Vau, Louis
    - ARCHITECTE LEVAU (Louis) à Paris § Bail à loyer, 12 décembre 1651; MC/ET/XII/99
      bail; Levau, Louis
  - Minutes. 1652, janvier - 1652, juin, janvier 1652 - juin 1652; MC/ET/XII/100
    - Transport de rente. Claude de Vachin, musicien ordinaire du roi., 23 janvier 1652; MC/ET/XII/100
      transport de droits; musicien
    - RENARD (Simon) Peintre ordinaire du roi, demeurant rue du Bouloi § Transport de rente par .. à Geneviève RENARD, sa soeur, veuve de Claude de VACHIN, sieur de SAINT-AMAND, Musicien ordinaire de S.A.R., demeurant sur le Pont Marie, de 9 £. 7 6 d. t. de rente à prendre sur le clergé de France., 23 janvier 1652; MC/ET/XII/100
      transport de droits; Renard, Simon
    - LE NAIN (Marie) veuve en 2/des/ noces de L. Savary, menuisier § Rétrocession, 4 avril 1652; MC/ET/XII/100
      Le Nain, Marie
    - SAVARY (Lucas) MENUISIER à Paris § Rétrocession, 4 avril 1652; MC/ET/XII/100
      Savary, Lucas
    - TAPISSERIES § Vente d'une tapisserie antique représ/t/ l'establissement de la foy', par Guillaume de Maupeou, moyennant 2100 livres., 17 avril 1652; MC/ET/XII/100
      acte de vente
    - CONSTRUCTION (Marché de) § Marché pour les fondations de Saint Louis en L'Ile, 20 mai 1652; MC/ET/XII/100
      marché
    - SAINT LOUIS église § Devis et marché pour les fondations de. .., 20 mai 1652; MC/ET/XII/100
      devis; marché
  - Minutes. 1652, juillet - 1652, décembre, juillet 1652 - décembre 1652; MC/ET/XII/101
    - VENDOSME (César de ..) pair de France § Rétrocession d'une maison, rue des Juifs., 5 août 1652; MC/ET/XII/101
      Vendosme, César de ..
  - Minutes. 1653, janvier - 1653, avril, janvier 1653 - avril 1653; MC/ET/XII/102
    - Inventaire après décès de Jacques Le Prévost, seigneur d'Herbelay, conseiller du roi, demeurant quai de la Tournelle., 8 janvier 1653; MC/ET/XII/102
      Georges Wildenstein, Le goût pour la peinture dans la bourgeoisie parisienne au début du règne de Louis XIII, d'après des inventaires après décès...[705 actes], Gazette des Beaux-Arts, Paris, 1959, p.98 (voir contexte dans le Plan d’orientation général - Notaires de Paris, guides thématiques du Minutier).
      inventaire après décès; Tournelle (quai de la); Le Prévost, Jacques
    - Inventaire après décès de Marthe Jacquemot, femme de Florent Martel, sieur de La Tour, chirurgien ordinaire du roi en son artillerie, demeurant rue Saint-Louis, Ile Notre-Dame., 10 janvier 1653; MC/ET/XII/102
      inventaire après décès; Saint-Louis (rue); Notre-Dame (île); Jacquemot, Marthe; Martel, Florent; chirurgien
    - COLBERT (Jean Baptiste) intendant des maison et affaires du Cardinal Mazarin § Transaction entre le receveur général de l'abbaye de Royaumont, 21 mars 1653; MC/ET/XII/102
      accord; Colbert, Jean-Baptiste (1619-1683)
    - Actes d'une société exerçant ses activités en Guyane. 3 pièces., 29 avril 1653 - 8 mai 1653; MC/ET/XII/102
      Étrangers en France, Français à l'étranger et aux colonies, XVIe-XIXe siècle (env. 1.000 actes), par le personnel du Minutier,1950-2000 (fichier papier entièrement dématérialisé; voir contexte dans le Plan d’orientation général - Notaires de Paris, guides thématiques du Minutier).
      Date de création de la notice: 2002
      acte de société; Guyane (département)
  - Minutes. 1653, mai - 1653, août, mai 1653 - août 1653; MC/ET/XII/103
    - Inventaire après décès de Philippe Gruyn, conseiller du roi, receveur général des finances en la généralité d'Alençon, demeurant Ile Notre-Dame, quai Dauphin., 26 juillet 1653; MC/ET/XII/103
      inventaire après décès; Notre-Dame (île); Dauphin (quai du); Gruyn, Philippe; comptable
    - VION (Nicolas) sculpteur § apprentissage chez..., 2 août 1653; MC/ET/XII/103
      contrat d'apprentissage; Vion, Nicolas
    - SCULPTEUR GUERIN (Gilles) § constitution, 26 août 1653; MC/ET/XII/103
  - Minutes. 1653, septembre - 1653, décembre, septembre 1653 - décembre 1653; MC/ET/XII/104
    - GUÉRIN (Gilles) Sculpteur ordinaire du Roi. § 1° Indemnité, 2° Vente, 17 septembre 1653; MC/ET/XII/104
      acte de vente; Guérin, Gilles
    - SCULPTEUR GUÉRIN (Gilles) § indemnité et vente, 17 septembre 1653; MC/ET/XII/104
      acte de vente; Guerin, Gilles
    - DELANOUE (Jean) ARCHITECTE à Paris § Donation, 15 décembre 1653; MC/ET/XII/104
      donation; Delanoue, Jean
    - ARCHITECTE DELANOUE (Jean) à Paris § Donation, 15 décembre 1653; MC/ET/XII/104
    - ROBIN (Pierre) sculpteur § association avec Nicolas LEGENDRE, 22 décembre 1658; MC/ET/XII/104
      Robin, Pierre
  - Minutes. 1654, janvier - 1654, mars, janvier 1654 - mars 1654; MC/ET/XII/105
    - LESPAGNANDOL (Mathieu) maître sculpteur. § Marché, 21 janvier 1654; MC/ET/XII/105
      marché; Lespagnandol, Mathieu
    - LE GRUE (Jean) maître sculpteur § Marché pour une balustrade de marbre., 21 janvier 1654; MC/ET/XII/105
      marché; Le Grue, Jean
    - Mariage d'Etienne de La Roche, valet de chambre du roi, avec Jeanne Bosc., 26 janvier 1654; MC/ET/XII/105
      Les valets de chambre du roi au XVIIe siècle (102 actes), par Mathieu Da Vinha, 2003 (base de données migrée: voir contexte dans le Plan d’orientation général - Notaires de Paris, guides thématiques du Minutier).
      Date de création de la notice: 2006
      contrat de mariage; La Roche, Etienne de; Bosc, Jeanne; officier de la Chambre du roi (Ancien Régime)
    - FOUCQUET (Nicolas) Ch/er/, v/te/ de Melun et de Vaux, surintendant des finances § Acte de foy et hommage., 4 mars 1654; MC/ET/XII/105
      Foucquet, Nicolas
  - Minutes. 1654, avril - 1654, juin, avril 1654 - juin 1654; MC/ET/XII/106
    - Constitution. Guyon de Villiers, maître joueur d'instruments de musique., 25 avril 1654; MC/ET/XII/106
      constitution de rente; musicien
    - HOUZEAU (Jacques) maître sculpteur § Bail à loyer, 21 mai 1654; MC/ET/XII/106
      bail; Houzeau, Jacques
    - SAINT LOUIS église § mémoire des dépenses pour ornements de. .. faites, par Mademoiselle AMAUBRY, 13 juin 1654; MC/ET/XII/106
      Amaubry, Mademoiselle
  - Minutes. 1654, juillet - 1654, septembre, juillet 1654 - septembre 1654; MC/ET/XII/107
    - MARIE (Christophe) entrepreneur général des ponts et Chaussées. § Ratification de marché., 29 août 1654; MC/ET/XII/107
      marché; Marie, Christophe
    - GUÉRIN (Gilles) Sculpteur du Roy. § Ratification de vente, 29 août 1654; MC/ET/XII/107
    - SCULPTEUR GUÉRIN (Gilles) § ratification de vente, 29 août 1654; MC/ET/XII/107
    - ENTREPRENEUR des ponts et chaussées MARIE (Christophe) § ratification de marché, 29 août 1654; MC/ET/XII/107
  - Minutes. 1654, octobre - 1654, décembre, octobre 1654 - décembre 1654; MC/ET/XII/108
    - ISAMBERT (Jean), imprimeur en taille douce. § Marché, 26 octobre 1654; MC/ET/XII/108
      marché; Isambert, Jean
    - LOISEL (Robert) sculpteur § Accord, 4 novembre 1654; MC/ET/XII/108
      accord; Loisel, Robert
    - ROGER (Hiérôsme) sculpteur § Accord, 4 novembre 1654; MC/ET/XII/108
      accord; Roger, Hiérôsme
    - Inventaire après décès de Jean-Octavie Le Blanc, gentilhomme servant du roi., 23 novembre 1654; MC/ET/XII/108
      Georges Wildenstein, Le goût pour la peinture dans la bourgeoisie parisienne au début du règne de Louis XIII, d'après des inventaires après décès...[705 actes], Gazette des Beaux-Arts, Paris, 1959, p.99 (voir contexte dans le Plan d’orientation général - Notaires de Paris, guides thématiques du Minutier).
      inventaire après décès; Le Blanc, Jean Octavie
  - Minutes. 1655, janvier - 1655, mars, janvier 1655 - mars 1655; MC/ET/XII/109
    - LE VAU (Louis) architecte du Roy § 1° Déclaration 2° Quittance, 26 février 1655; MC/ET/XII/109
      quittance; déclaration; Le Vau, Louis
    - ARCHITECTE LEVAU (Louis) § déclaration, quittance, 26 février 1655; MC/ET/XII/109
      quittance; déclaration; Levau, Louis
  - Minutes. 1655, avril - 1655, juin, avril 1655 - juin 1655; MC/ET/XII/110
    - NOISY LE GRAND § Bail de maison, 28 décembre 1610; MC/ET/XII/110; fol. VII/C/LXV
    - Inventaire après décès de Charles Le Clerc, chevalier seigneur du Tremblay, conseiller du roi en ses conseils et ci-devant gouverneur du château de la Bastille, demeurant sur le quai d'Alençon, Ile Notre-Dame., 19 avril 1655; MC/ET/XII/110
      Georges Wildenstein, Le goût pour la peinture dans la bourgeoisie parisienne au début du règne de Louis XIII, d'après des inventaires après décès...[705 actes], Gazette des Beaux-Arts, Paris, 1959, p.100 (voir contexte dans le Plan d’orientation général - Notaires de Paris, guides thématiques du Minutier).
      inventaire après décès; Bastille; Alençon (quai d'); Notre-Dame (île); Le Clerc, Charles; gouverneur
    - RÉCOLLETS (pères) § Réparations à leur couvent de Corbeil., 30 juin 1655; MC/ET/XII/110
      Récollets, pères
  - Minutes. 1655, juillet - 1655, septembre, juillet 1655 - septembre 1655; MC/ET/XII/111
    - Inventaire après décès de Michel Moreau, conseiller du roi en ses conseils d'état et privé, lieutenant civil et prévôt des marchands de Paris, demeurant rue et paroisse Saint-Louis, Ile Notre-Dame., 8 juillet 1655; MC/ET/XII/111
      inventaire après décès; Saint-Louis (rue); Notre-Dame (île); Moreau, Michel; conseiller d'Etat (Ancien Régime); lieutenant civil ou criminel (Ancien Régime); prévôt des marchands (Ancien Régime)
    - LE VAU (François) architecte du Roi § obligation, 8 juillet 1655; MC/ET/XII/111
      obligation; Le Vau, François
    - DUHAMEL (Isaac) horlogeur ordianire du Roi, suivant la Cour § Vente, 14 juillet 1655; MC/ET/XII/111
      acte de vente; Duhamel, Isaac
    - HORLOGER DUHAMEL (Isaac) § vente, 14 juillet 1655; MC/ET/XII/111
    - DE LA BROSSE (Daniel) maître sculpteur § Titre nouvel., 31 juillet 1655; MC/ET/XII/111
      titre nouvel; De La Brosse, Daniel
  - Minutes. 1655, octobre - 1655, décembre, octobre 1655 - décembre 1655; MC/ET/XII/112
    - LESPAGNANDOLLE (Mathieu) maître sculpteur § Mise en apprentissage chez .., 3 juin 1656; MC/ET/XII/112
      contrat d'apprentissage; Lespagnandolle, Mathieu
    - Mariage entre Antoine Reding, maître de danse, rue du Four, fils d'Etienne, meunier au diocèse de Trèves, et Catherine Lafeuillet, fille de Jean, brigadier dans les fermes du roi, décédé. Parmi les témoins: Etienne Joseph Dezais, maître et compositeur de danse., 21 février 1718; MC/ET/XII/112
      Musique XVIIIe siècle, danseurs (1.088 actes), par Madeleine Jurgens, Mireille Rambaud, Valérie Brousselle, 1963, 1984-1996. Le fichier a été traité pour la partie 'danseurs'.(fichier papier entièrement dématérialisé; voir contexte dans le Plan d’orientation général - Notaires de Paris, guides thématiques du Minutier).
      Date de création de la notice: 2005
      contrat de mariage; Four (rue du); Trèves (Allemagne); Reding, Antoine; Reding, Etienne; Lafeuillet, Catherine; Lafeuillet, Jean; Dezais, Etienne Joseph; enseignant; danseur; meunier; militaire du rang
  - Minutes. 1656, janvier - 1656, mars, janvier 1656 - mars 1656; MC/ET/XII/113
    - SENS (hôtel de) § Bail d'une portion de l'hôtel de SENS, 4 avril 1656; MC/ET/XII/113
      bail; Sens, hôtel de
    - GONDRIN (Louis Henry de) archevêque de Sens, primat des Gaules. § Bail à loyer d'une portion de l'hôtel de Sens, sa demeure., 4 avril 1656; MC/ET/XII/113
      bail; Gondrin, Louis Henry de
  - Minutes. 1656, avril - 1656, juin, avril 1656 - juin 1656; MC/ET/XII/114
  - Minutes. 1656, juillet - 1656, 5 octobre, juillet 1656 - 5 octobre 1656; MC/ET/XII/115
    - COLBERT (Jean Baptiste) intendant des maison et affaires de Mazarin § Bail, 29 juillet 1656; MC/ET/XII/115
      bail; Colbert, Jean-Baptiste (1619-1683)
    - GONDRIN (Louis Henry de) archevêque de Sens, primat des Gaules. § Opposition au bref du pape Innocent X en vertu des droits de l'Eglise gallicane., 1er septembre 1656; MC/ET/XII/115
      Gondrin, Louis Henry de
  - Brevets. 1649 - 1652, MC/ET/XII/116
    brevet notarié
    - Obligation. Claude de Vachin, musicien., 12 juin 1651; MC/ET/XII/116
      obligation; musicien
    - FICQUET (Adam) Sculpteur § Obligation, 14 juin 1651; MC/ET/XII/116
      obligation; Ficquet, Adam
  - Brevets. 1653 - 1656, MC/ET/XII/117
- Répertoire(s) de Jacques GOGUIER, 16 janvier 1646 - 5 octobre 1656; MC/RE/XII/2
  - Répertoire. 1646, 16 janvier - 1656, 5 octobre, 16 janvier 1646 - 5 octobre 1656; MC/RE/XII/2
    Informations concernant le classement et la cotation:
    Le niveau inférieur de description, quand il existe, correspond aux mentions d'actes contenues dans le répertoire. Parmi celles-ci, certaines peuvent y être décrites, de manière plus ou moins détaillée. Pour consulter l'acte proprement dit, il convient de rechercher la cote au niveau des articles (registre ou liasse) des minutes du notaire (cote de type 'MC/ET').